# 关于其他综合收益

提问人：mytruth 时间：2011-08-21 00:27:08
1 、请问陈版资本公积——其他资本公积中的 （ 4 ）发行可转换公司债券时，权益部分的公允价值，计入资本公积—其他资本公积；
（ 5 ）针对以权益结算的股份支付，每期资产负债表日，计入资本公积—其他资本公积；
是否属于其他综合收益？
2 、外币报表折算差额是否属于其他综合收益？

回答人：chenyiwei
外币报表折算差额属于其他综合收益；可转债中的权益成分和权益结算的股份支付形成的资本公积都属于资本性投入（权益性交易）
形成，所以不属于其他综合收益。 目前无论是IFRS还是中国企业会计准则，对“其他综合收益”都还没有提出一个能够概括其所有组成项目的共同特征的描述性定义，只能采用列举的方式。列举范围之外的项目都不属于其他综合收益。